---
title: "Regresión Lineal"
author: "Juan Sebastián González Pinilla"
output:
  pdf_document: default
  html_document:
    df_print: paged
---


## Importar, limpiar y visualizar los datos

Nos basaremos en unos datos sobre el salario de personas de distintas nacionalidades, con diferentes edades. En este ejercicio nos basarémos únicamente del salario y la edad, la finalidad es predecir el salario que puede ganar una persona de 33, 60 y 25 años. 

- Se usará la librería `readr`
- Se importará los datos con el delimitador ;
- Se crean variables basado en las columnas salario y edad

```{r setup}
library(readr)
```

```{r message=FALSE}
data = read_csv("Dia9.csv")
data
```

```{r}
Edad=data$Edad;Edad
Salario=data$Salario;Salario
```

Creamos dos dataset nuevos con los NaN eliminados

```{r}
dataEdad=data[!is.na(data$Edad),]
dataSalario=data[!is.na(data$Salario),]
```

Reemplazamos los NaN del dataframe original con la media de los datos dataframe nuevos (porque no contienen el NaN) 
```{r}
data$Edad[is.na(data$Edad)] = mean(dataEdad$Edad)
data$Salario[is.na(data$Salario)] = mean(dataSalario$Salario)
data
```

## Modelar la ecuación de Regresión
Modelar el salario por la variable edad
```{r}
lm_Sal_Ed = lm(Salario~Edad,data=data)
lm_Sal_Ed
```

Visualizamos los valores y la curva del modelo de regresión lineal
```{r}
plot(Edad,Salario,main="Modelo de Regresión Lineal")
abline(lm_Sal_Ed, col = "red")
```

## Predicción
Creamos un marco de datos invisible, que será el valor que vamos a predecir
```{r}
valor_predecir = data.frame(Edad = c(33,60,25));valor_predecir
```

Predecirmos el valor creado con base en el modelo de regresión
```{r}
predict(lm_Sal_Ed, newdata = valor_predecir)
```

### Conclusiones
Basado en el modelo lineal que se estimó a partir del conjunto de datos de `data`, se predijo que:

- El salario promedio para un trabajador de 33 años sería de alrededor de 55.372 dólares al año
- El salario promedio para un trabajador de 60 años sería de alrededor de 94.652,85 dólares al año
- El salario promedio para un trabajador de 25 años sería de alrededor de 43.733,23 dólares al año

